臺灣臺北地方法院刑事裁定　
111年度單禁沒字第765號
聲  請  人  臺灣臺北地方檢察署檢察官
被      告  陳遠勝



上列被告因違反毒品危害防制條例案件，經檢察官聲請單獨宣告
沒收違禁物（111年度聲沒字第543號），本院裁定如下：
    主  文
扣案如附表編號1、2、5至8所示之物均沒收銷燬之。
其餘聲請駁回。
    理  由
一、聲請意旨略以：被告陳遠勝前因施用第二級毒品案件，經本
    院以111年度毒聲字第42號裁定送觀察勒戒後，認無繼續施
    用毒品傾向且於民國111年8月1日釋放出所，並由臺灣臺北
    地方檢察署（下稱臺北地檢署）檢察官以111年度毒偵緝字
    第523、524、525、526號、111年度毒偵字第2230號為不起
    訴處分確定。惟扣案如附表所示之物，均屬違禁物，爰依毒
    品危害防制條例第18條第1項前段及刑法第40條第2項，聲請
    裁定宣告沒收銷燬之等語。
二、按違禁物或專科沒收之物得單獨宣告沒收，刑法第40條第2
    項定有明文。次按查獲之第二級毒品，不問屬於犯罪行為人
    與否，均沒收銷燬之，毒品危害防制條例第18條第1項前段
    ，亦有明定。
三、附表編號1、2、5至8所示之物：
　㈠被告前因施用第二級毒品案件，經裁定觀察勒戒，經送觀察
    勒戒後，因無繼續施用毒品傾向而經釋放後，業經臺北地檢
    署檢察官以111年度毒偵緝字第523、524、525、526號、111
    年度毒偵字第2230號為不起訴處分確定等情，有上開不起訴
    處分書、臺灣高等法院被告前案紀錄表在卷可稽。
　㈡扣案如附表編號1、2、5至8所示之物，分別經交通部民用航
    空局航空醫務中心鑑驗後，均檢出含第二級毒品甲基安非他
    命成分等情，有附表編號1、2、5至8所示之毒品鑑定書附卷
    可查，足證扣案如附表編號1、2、5至8所示之物均屬違禁物
    ，揆諸前開說明，此部分之扣案物，應依毒品危害防制條例
    第18條第l項前段規定，宣告沒收銷燬之。
　㈢另盛裝上開毒品之包裝袋、玻璃球吸食器，以現今採行之鑑
    驗方式，仍會殘留微量毒品而無法將之完全析離，應與其所
    盛裝之第二級毒品甲基安非他命視為一體，依同規定併予沒
    收銷燬。至鑑驗耗損之毒品，既已滅失，自無庸宣告沒收銷
    燬，附此敘明。從而，此部分之聲請為有理由，應予准許。
四、附表編號3、4所示之物：
　　另聲請意旨稱附表編號3、4所示之物亦屬違禁物等情，惟查
    ，被告於110年12月14日經扣得附表編號1至4所示之物，僅
    就附表編號1、2所示之物鑑驗，附表編號3、4所示之物未經
    確認鑑驗，並未確認其內含有第二級毒品甲基安非他命，尚
    不能逕認其內含有毒品而宣告沒收銷燬，且附表編號3、4所
    示之物並非專供製造或施用第一、二級毒品之器具，故亦無
    從依毒品危害防制條例第18條第1項前段規定宣告沒收銷燬
    ，是此部分聲請為無理由，應予駁回。
五、依刑事訴訟法第455條之36第1項、第2項，毒品危害防制條
    例第18條第1項前段，刑法第11條、第40條第2項，裁定如主
    文。
中　　華　　民　　國　　111 　年　　9 　　月　　13　　日
　　　　　　　　　刑事第二庭    法　官　黃靖崴
以上正本證明與原本無異。
如不服本裁定，應於裁定送達後5日內向本院提出抗告狀。因疫
情而遲誤不變期間，得向法院聲請回復原狀。
                                書記官  阮弘毅
中　　華　　民　　國　　111 　年　　9 　　月　　14　　日
附表：
編號 物品名稱 毒品鑑定書 備註 1 含有甲基安非他命成分毒品1包（驗前淨重：0.0460公克、驗後餘重：0.0458公克） 交通部民用航空局航空醫務中心110年12月27日航藥鑑定字第0000000號毒品鑑定書（110年度毒偵字第4282號卷第133頁） ⒈聲請書附表編號一編號1之扣押物品 ⒉聲請書附表編號一之施用毒品犯行。 2 內含無法析離甲基安非他命殘渣玻璃球吸食器1組  ⒈聲請書附表編號一編號2之扣押物品。 ⒉聲請書附表編號一之施用毒品犯行。 3 吸食器1組 無鑑定書，未經鑑驗。 ⒈聲請書附表編號一編號2之扣押物品 ⒉聲請書附表編號一之施用毒品犯行。 4 分裝勺2支  ⒈聲請書附表編號一編號2之扣押物品。 ⒉聲請書附表編號一之施用毒品犯行。   5 含有甲基安非他命成分毒品1包（驗前淨重：0.2110公克、驗後餘重：0.2108公克） 交通部民用航空局航空醫務中心111年1月6日航藥鑑定字第0000000號毒品鑑定書（111年度毒偵字第105頁） ⒈聲請書附表編號二編號1之扣押物品。 ⒉聲請書附表編號二之施用毒品犯行。   6 內有無法析離甲基安非他命殘渣之玻璃吸食器1組 交通部民用航空局航空醫務中心111年1月6日航藥鑑定字第0000000號毒品鑑定書（111年度毒偵字第99頁） ⒈聲請書附表編號二編號2之扣押物品。 ⒉聲請書附表編號二之施用毒品犯行。   7 內有無法析離甲基安非他命殘渣之玻璃吸食器1組 交通部民用航空局航空醫務中心111年3月4日航藥鑑定字第0000000號毒品鑑定書（111年度毒偵字第574號卷第127頁） ⒈聲請書附表編號三之扣押物品。 ⒉聲請書附表編號三之施用毒品犯行。   8 含有甲基安非他命成分毒品2包（驗前淨重：0.3700公克、驗後餘重：0.3698公克） 交通部民用航空局航空醫務中心111年3月11日航藥鑑定字第0000000號毒品鑑定書（111年度毒偵字第581號卷第105頁） ⒈聲請書附表編號四之扣押物品。 ⒉聲請書附表編號四之施用毒品犯行。